【裁判字號】    98,台上,7820
【裁判日期】    981224
【裁判案由】    違反毒品危害防制條例
【裁判全文】
最高法院刑事判決            九十八年度台上字第七八二０號
上  訴  人  甲○○
上列上訴人因違反毒品危害防制條例案件，不服台灣高等法院台
南分院中華民國九十八年十月二十七日第二審判決（九十八年度
上訴字第一０三二號，起訴案號：台灣台南地方法院檢察署九十
八年度毒偵第一０一０號），提起上訴，本院判決如下：
    主  文
上訴駁回。
    理  由
按刑事訴訟法第三百七十七條規定，上訴於第三審法院，非以判
決違背法令為理由，不得為之。是提起第三審上訴，應以原判決
違背法令為理由，係屬法定要件。如果上訴理由書狀並未依據卷
內訴訟資料，具體指摘原判決不適用何種法則或如何適用不當，
或所指摘原判決違法情事，顯與法律規定得為第三審上訴理由之
違法情形，不相適合時，均應認其上訴為違背法律上之程式，予
以駁回。本件上訴人甲○○不服第一審判決論處施用第一級毒品
罪刑（累犯，處有期徒刑十一月），提起第二審上訴，原判決以
其未依據卷內訴訟資料具體指摘或表明第一審判決採證、認事、
用法、量刑有何違法或不當之處，屬上訴未敘述具體理由，因認
其第二審上訴不合法律上程式，予以駁回，已詳敘所憑之理由。
從形式上觀察，原判決並無違背法令之情形。再按毒品危害防制
條例第二十一條第二項規定：依前項規定治療中經查獲之被告應
由檢察官為不起訴處分，但以一次為限。所稱「依前項規定治療
中經查獲」，係指依該條第一項規定，犯同條例第十條之罪者，
於犯罪未發覺前，即自動向行政院衛生署指定之醫療機構請求治
療，而於治療中始經查獲該項未發覺之犯罪而言；至於治療中再
犯施用毒品之罪經查獲者，則不包括在內。查上訴人固曾自民國
九十七年一月二十一日加入行政院衛生署嘉南療養院美沙冬替代
療法戒毒，迄九十八年四月二日轉赴國立成功大學附設醫院繼續
治療，有該療養院、醫院出具函件附偵查卷第十一、十七頁可稽
，然其係於上開治療中之九十八年三月二十六日再犯本件施用第
一級毒品罪經查獲，自無上開規定之適用。再依偵查卷附台南縣
警察局善化分局刑事案件報告書記載，該分局係於偵辦案外人李
再得販賣第一級毒品案件時，經調閱電話通聯紀錄，知悉上訴人
向李再得購買海洛因，乃依法通知上訴人到場詢問，並經上訴人
同意採尿送驗而查獲本件犯行。就此以觀，上訴人顯無毒品危害
防制條例第十七條第一項所定「供出毒品來源，因而查獲其他正
犯或共犯」情事。上訴意旨所謂上訴人有上開各項規定之適用云
云，指摘原判決不當，殊非依據卷內訴訟資料執為指摘之適法第
三審上訴理由。本件上訴違背法律上之程式，應予駁回。
據上論結，應依刑事訴訟法第三百九十五條前段，判決如主文。
中    華    民    國  九十八  年   十二   月  二十四  日
                      最高法院刑事第十庭
                          審判長法官  花  滿  堂
                                法官  黃  正  興
                                法官  陳  東  誥
                                法官  林  錦  芳
                                法官  洪  昌  宏
      本件正本證明與原本無異
                                      書  記  官
中    華    民    國  九十八  年   十二   月  二十八  日
                                                      V

司法院資訊處製作；財團法人民間司法改革基金會備份。
